臺灣高雄地方法院刑事判決　　　　　 100年度審易字第2536號
公　訴　人　臺灣高雄地方法院檢察署檢察官
被　　　告　胡瀚升
上列被告因傷害案件，經檢察官提起公訴（100 年度偵字第2443
號），本院合議庭裁定由受命法官獨任行簡式審判程序，判決如
下：
    主  文
胡瀚升犯傷害罪，累犯，處有期徒刑參月，如易科罰金，以新臺
幣壹仟元折算壹日。
    事實及理由
一、本件被告胡瀚升所犯係死刑、無期徒刑、最輕本刑為3 年以
    上有期徒刑以外之罪，其於準備程序中就被訴事實為有罪之
    陳述，經法官告知簡式審判程序之旨，並聽取公訴人、被告
    之意見後，本院合議庭認為適宜而裁定由受命法官獨任進行
    簡式審判程序；又簡式審判程序之證據調查，依刑事訴訟法
    第273 條之2 規定，不受同法第159 條第1 項審判外陳述排
    除之限制，再被告對於卷內之各項證據亦不爭執證據能力，
    故卷內所列之各項證據，自得作為證據，先予敘明。
二、本件犯罪事實及證據部分，除證據欄增列「被告胡瀚升於本
    院準備程序之自白」外，其餘均引用檢察官起訴書之記載（
    如附件）。
三、核被告所為，係犯刑法第277 條第1 項前段普通傷害罪。被
    告前因賭博案件，經本院以95年度簡字第2453號判處有期徒
    刑5 月確定，於95年7 月27日易科罰金執行完畢，此有臺灣
    高等法院被告前案紀錄表在卷可佐，其於徒刑執行完畢5 年
    之內故意再犯本件有期徒刑以上之罪，為累犯，應依法加重
    其刑。本院審酌被告僅因細故與告訴人許江河發生口角，竟
    基於傷害犯意，持木棒毆打告訴人，致告訴人受有聲請書所
    載之傷害，其所為實欠缺法治觀念，惟念其犯後坦承犯行，
    態度良好，因無法找到告訴人至未能與告訴人達成和解，及
    被告之素行、犯罪手段、犯罪情節及告訴人所受之傷害程度
    等一切情狀，量處如主文所示之刑，併諭知易科罰金之折算
    標準，以資懲儆。至被告持以犯本件傷害罪之木棒，因非被
    告所有且未扣案，爰不予宣告沒收，附此敘明。
據上論斷，應依刑事訴訟法第273 條之1 第1 項、第299 條第1
項前段、第310 條之2 、第454 條第2 項，刑法第277 條第1 項
、第47條第1 項、第41條第1 項，刑法施行法第1 條之1 ，判決
如主文。
本案經檢察官李英霆到庭執行職務。
中    華    民    國   100    年    8     月    31    日
                      刑事第十庭  法  官  廖建瑜
以上正本證明與原本無異。
如不服本判決應於收受送達後10日內向本院提出上訴書狀，並應
敘述具體理由；如未敘述上訴理由者，應於上訴期間屆滿後20日
內向本院補提理由書（均須按他造當事人之人數附繕本）「切勿
逕送上級法院」。
中    華    民    國   100    年    8     月    31    日
                                  書記官  李崑良
附錄本案論罪科刑法條：
中華民國刑法第277條
（普通傷害罪）
傷害人之身體或健康者，處3 年以下有期徒刑、拘役或1 千元以
下罰金。
犯前項之罪因而致人於死者，處無期徒刑或7 年以上有期徒刑；
致重傷者，處3 年以上10年以下有期徒刑。
附件：
臺灣高雄地方法院檢察署檢察官起訴書
                                     100年度偵字第2443號
    被      告  胡瀚升  男  29歲（民國○○年○月○○日生）
                        住高雄市○○區○○街92號
                        國民身分證統一編號：Ｚ000000000號
上列被告因傷害案件，已經偵查終結，認應該提起公訴，茲將犯
罪事實及證據並所犯法條分敘如下：
            犯罪事實
一、胡瀚升前因賭博案件，民國（下同）95年6 月23日經臺灣高
    雄地方法院以95年度簡字第2453號判決處有期徒刑5 月確定
    ，同年7 月27日易科罰金執行完畢。99年6 月30日約23時許
    ，許江河前往胡瀚升叔叔胡進慶位於高雄市○○區○○街97
    巷88號住處，同時歐東來及李峰耀在該處泡茶聊天。許江河
    知歐東來自公務機關退休領有退休金，言談中想從中取得好
    處。李峰耀見不慣許江河之態度，出言制止，雙方遂起爭執
    ，胡瀚升是時亦來到該處，見狀後挺身而出。胡進慶喝斥二
    人不要在他家打架。胡瀚升撿拾外面地上之木棒（未扣案）
    ，基於傷害之犯意毆打許江河，致許江河受有右耳擦傷血腫
    、前胸腹多處挫傷瘀血、右耳挫傷瘀血及背部多處挫傷瘀血
    等傷害。
二、案經被害人許江河訴請高雄市政府警察局三民第一分局移送
    偵辦。
            證據並所犯法條
一、證據清單暨待證事實
  ┌──┬──────────────┬───────────┐
  │編號│證      據      清      單  │待    證    事    項  │
  ├──┼──────────────┼───────────┤
  │ 1  │被告胡瀚升之供述            │坦承毆傷許江河        │
  ├──┼──────────────┼───────────┤
  │ 2  │證人胡進慶、李峰耀之證述    │全部之犯罪事實        │
  │    │                            │                      │
  ├──┼──────────────┼───────────┤
  │ 3  │被害人許江河警詢筆錄        │同上                  │
  ├──┼──────────────┼───────────┤
  │ 4  │高雄市立聯合醫院之驗傷診斷書│證明許江河受傷之事實  │
  └──┴──────────────┴───────────┘
二、核被告胡瀚升所為，係犯刑法第277 條第1 項之罪嫌。另被
    告前因賭博案件，95年6 月23日經臺灣高雄地方法院以95年
    度簡字第2453號判處有期徒刑5 月確定，同年7 月27日易科
    罰金執行完畢一情，有本署刑案查註紀錄表在卷可查，被告
    五年內再犯本件有期徒刑以上之罪，為累犯，請依刑法第47
    條之規定加重其刑。
三、依刑事訴訟法第251條第1項提起公訴。
    此  致
臺灣高雄地方法院
中    華    民    國     100    年    7    月    18    日
                            檢察官   羅  水  郎